最高法院刑事判決　　　　　　　　　　　　　　　八十八年度台上字第六○五二號
　　上　訴　人　甲○○
右上訴人因違反麻醉藥品管理條例案件，不服台灣高等法院台南分院中華民國八十六
年十月十五日第二審判決（八十六年度上訴字第一三六七號，起訴案號：台灣台南地
方法院檢察署八十五年度偵字第一二四一九、一三○四○號），提起上訴，本院判決
如左：
    主  文
上訴駁回。
    理  由
按刑事訴訟法第三百七十七條規定，上訴於第三審法院，非以判決違背法令為理由，
不得為之。是提起第三審上訴，應以原判決違背法令為理由，係屬法定要件。如果上
訴理由狀並未依據卷內訴訟資料，具體指摘原判決不適用何種法則或如何適用不當，
或所指摘原判決違法情事，顯與法律規定得為第三審上訴理由之違法情形，不相適合
時，均應認其上訴為違背法律上之程式，予以駁回。本件原判決認定上訴人甲○○意
圖營利，基於概括之犯意，自民國八十五年六、七月間起至民國八十五年十月間某日
止，非法販賣化學合成麻醉藥品安非他命予杜明輝三次；又於八十五年十月間，非法
販賣化學合成麻醉藥品安非他命予陳志棠三次等情，已敘明係依據證人杜明輝、陳志
棠於警偵訊時供證甚詳，而杜明輝、陳志棠二人確有非法吸用安非他命，其等之尿液
經檢驗結果，均呈甲基安非他命陽性反應，亦有臺南縣衛生局尿液檢驗成績書二紙附
卷可稽。足見其二人供稱向上訴人購買安非他命吸食，並非無據。上訴人迭次訊問中
業已供稱與杜明輝、陳志棠相識，另杜明輝、陳志榮二人於警訊中亦供稱與甲○○之
間並無怨隙或仇恨等語，其二人應無故意誣攀之必要。可見杜明輝、陳志棠二人之供
述，應無瑕疵，且與事實相符，可為裁判之依據。為其所憑之證據及其認定之理由。
並以杜明輝、陳志棠二人嗣後翻異前供，為迴護之詞，上訴人所辯未販賣安非他命，
係與杜明輝二人合買云云，均無可採，於理由內詳予指駁說明。因而撤銷第一審判決
，依麻醉藥品管理條例第十三條之一第二項第一款之規定，論處上訴人連續非法販賣
化學合成麻醉藥品（累犯）罪刑，所為論斷與卷內證據資料相符，並無何違法情形存
在。上訴意旨略以杜明輝於警訊時供稱向上訴人購買三、四次，事後改稱應係三次，
審理中又供稱未向上訴人購買安非他命，係二人合資購買等語，供詞反覆，原審未詳
予究明，自屬違法。另陳志棠於警訊時供稱上訴人曾向其借錢，有時會提供安非他命
供其吸食，有時直接向他購買云云；於原審審理時改稱係上訴人提供安非他命供其吸
食，所供已有出入。且依警訊時所供，上訴人提供安非他命究屬有償買賣，或單純轉
讓安非他命，原審未調查審酌，亦有應於審判期日調查之證據，未予調查之違法等語
。但查原判決已敘明認定上訴人販賣予杜明輝安非他命為三次之證據及其取捨之理由
。上訴意旨，徒憑己見，就原判決已說明事項，或屬原審採證認事職權之適法行使，
任意指摘為違法，且為單純事實之爭執，自與法律規定得為第三審上訴理由之違法情
形，不相適合不得據為第三審上訴之合法理由。其上訴違背法律上之程式，應予駁回
。
據上論結，應依刑事訴訟法第三百九十五條前段，判決如主文。
中      華      民      國    八十八    年      十      月    二十八    日
                              最高法院刑事第八庭
                                  審判長法官  吳  雄  銘
                                        法官  池  啟  明
                                        法官  石  木  欽
                                        法官  郭  毓  洲
                                        法官  吳  三  龍
      右正本證明與原本無異
                                              書  記  官
中      華      民      國    八十八    年     十一     月      一      日
